臺灣板橋地方法院刑事判決　　　　　　　 96年度訴字第350號
公　訴　人　臺灣板橋地方法院檢察署檢察官
被　　　告　甲○○
　　　　　　　　　（現於臺灣臺北監獄臺北分監另案執行中）
上列被告因違反毒品危害防制條例案件，經檢察官提起公訴（九
十五年度毒偵字第八四０八號），被告於本院準備程序進行中，
就被訴犯罪事實為有罪之陳述，本院告知簡式審判程序之旨，並
聽取其與公訴人之意見後，經合議庭裁定由受命法官獨任進行簡
式審判程序審理後，判決如下：
    主  文
甲○○施用第一級毒品，處有期徒刑陸月，如易科罰金，以新臺
幣壹仟元折算壹日。
    事  實
一、甲○○前於民國九十四年間因施用毒品案件，經本院裁定送
    觀察、勒戒後，認無繼續施用毒品傾向而於九十四年三月二
    十三日執行完畢釋放出所，並由臺灣板橋地方法院檢察署（
    下稱板橋地檢署）檢察官以九十四年度核退毒偵字第二一六
    ０號為不起訴處分確定；再於九十五年間因施用毒品案件，
    經本院以九十五年度訴字第一二二號判處應執行有期徒刑十
    月，並經臺灣高等法院以九十五年度上訴字第三０三七號判
    決駁回上訴，且經最高法院以九十五年度台上字第七一二０
    號判決駁回上訴，而於九十五年十二月二十一日確定（現在
    監執行中）。詎其仍不知悔改，竟於觀察、勒戒執行完畢釋
    放後五年內，基於施用第一級毒品海洛因（起訴書贅載基於
    施用第二級毒品甲基安非他命，茲予更正）之犯意，於九十
    五年十一月二十四日為警採尿時往前回溯前二十六小時（起
    訴書誤載為九十六小時，茲予更正）內某時（惟應扣除為警
    查獲至採尿時其人身自由受拘束無法施用毒品之期間），在
    臺北縣新莊市○○街一０八巷八號二樓住處，以香煙摻海洛
    因之方式施用海洛因；嗣於同年月二十四日下午一時四十分
    許，為警持本院核發之九十五年度聲搜字第四四０五號搜索
    票至上址搜索，並經警採集其尿液送驗，結果呈海洛因代謝
    物之嗎啡陽性反應，始知上情。
二、案經臺北市政府警察局刑事警察大隊（起訴書誤載為臺北縣
    政府警察局新莊分局）報告板橋地檢署檢察官偵查起訴。
    理  由
壹、程序方面：本件被告甲○○所犯係死刑、無期徒刑、最輕本
    刑五年以上有期徒刑以外之罪，其於準備程序就前揭被訴事
    實為有罪之陳述，經法官告知簡式審判程序之旨，並聽取其
    與公訴人之意見後，本院認無不得或不宜改依簡式審判程序
    進行之處，爰依刑事訴訟法第二百七十三條之一第一項、第
    二百八十四條之一之規定，由本院合議庭裁定本件由受命法
    官獨任進行簡式審判程序，合先敘明。
貳、實體方面：
一、上開事實，業據被告於本院訊問時自白不諱，且被告於前開
    時間採集之尿液經送驗，結果呈海洛因代謝物之嗎啡陽性反
    應乙節，此有台灣尖端先進生技醫藥股份有限公司濫用藥物
    檢驗報告及臺北市政府警察局偵辦毒品案件尿液檢體委驗單
    各乙份（詳見偵查卷第十六及十八頁）在卷可稽。故被告之
    自白核與事實相符，應堪予採信。是本件事證已臻明確，被
    告犯行洵堪認定，應予依法論科。
二、論罪科刑部分：
(一)、按施用毒品經觀察、勒戒或強制戒治執行完畢釋放後，五年
    後再施用毒品，應適用毒品危害防制條例第二十條第一、二
    項之規定，同條例第二十條第三項定有明文。經查，被告前
    於九十四年間因施用毒品案件，經本院裁定送觀察、勒戒後
    ，認無繼續施用毒品傾向而於九十四年三月二十三日執行完
    畢釋放出所，並由板橋地檢署檢察官以九十四年度核退毒偵
    字第二一六０號為不起訴處分確定；再於九十五年間因施用
    毒品案件，經本院以九十五年度訴字第一二二號判處應執行
    有期徒刑十月，並經臺灣高等法院以九十五年度上訴字第三
    ０三七號判決駁回上訴，且經最高法院以九十五年度台上字
    第七一二０號判決駁回上訴，而於九十五年十二月二十一日
    確定在案，此有臺灣高等法院被告前案紀錄表乙份在卷可稽
    ，是被告於觀察、勒戒執行完畢釋放後五年以內再施用毒品
    ，則本件檢察官起訴被告施用第一級毒品，符合上開規定，
    合先敘明。
(二)、又按海洛因依毒品危害防制條例第二條第二項第一款之規定
    ，係屬第一級毒品，故核被告所為，係犯毒品危害防制條例
    第十條第一項之施用第一級毒品罪。又被告持有海洛因係供
    己施用，則其持有之低度行為，為施用毒品之高度行為所吸
    收，不另論罪。爰審酌被告前有多次施用毒品之犯行，仍不
    知悔悟，故態復萌，再次施用毒品，無視於毒品對於自身健
    康之戕害及國家對於杜絕毒品犯罪之禁令，惟審酌被告犯後
    坦承犯行，態度尚佳，及施用毒品者均具有相當程度之生理
    成癮性及心理依賴性，戒除不易，且犯罪心態與一般刑事犯
    罪之本質不同，非難性較低等一切情狀，量處如主文所示之
    刑，並諭知易科罰金之折算標準，以資懲儆。
據上論斷，應依刑事訴訟法第二百七十三條之一第一項、第二百
九十九條第一項前段，毒品危害防制條例第十條第一項，刑法第
十一條前段、第四十一條第一項前段，判決如主文。
本案經檢察官彭聖斐到庭執行職務。
中　　華　　民　　國　　96　　年　  5　　月　　17　　日
　　　　　　　　　刑事第六庭法　官  饒金鳳
以上正本證明與原本無異。
如不服本判決，應於判決送達後十日內，向本院提出上訴狀。
                            書記官  王春森
中　　華　　民　　國　　96　　年　　5 　　月　　17　　日
附錄本案論罪科刑之法律條文：
毒品危害防制條例第十條第一項：
施用第一級毒品者，處六月以上五年以下有期徒刑。
